---
title: "Exercícios - Introdução"
#description: |
#  A new article created using the Distill format.
author:
  - name: Maxwel Coura Oliveira
 #   url: https://example.com/norajones
 #   affiliation: Spacely Sprockets
 #   affiliation_url: https://example.com/spacelysprokets
date: "`r Sys.Date()`"
output: distill::distill_article
---

```{r setup, include=FALSE}
knitr::opts_chunk$set(echo = TRUE,
                      message = FALSE,
                      warning = FALSE,
                      fig.align = 'center')
```

# Faça uma figura de nome

Esse exercício é adaptado de [Alison Presmanes Hill](https://alison.rbind.io/).

Abra um novo R script no RStudio indo para File -> New File -> R Script. Para esta primeira incursão em R, vou dar-lhe o código, então sente-se e relaxe e fique à vontade para copiar e colar meu código com alguns pequenos ajustes.

Primeiro carregue os pacotes:


```{r}
library(babynames) # contem os dados
library(dplyr) # para manipular os dados
library(ggplot2) # para plotar os dados
```


A seguir, seguiremos as práticas recomendadas para inspecionar um conjunto de dados recém-lido. Aqui estão alguns comandos essenciais para obter uma visão geral de seu conjunto de dados recém lido no R. 

```{r}
glimpse(babynames) #dplyr
```

```{r}
head(babynames) # base R
```


```{r}
tail(babynames) # base R
```

Se você fez o que precede e produziu uma saída de aparência que faça sentido e não teve nenhum problema, você está pronto para a próxima parte. Use o código abaixo para criar um conjunto de dados chamado max.

```{r}
max <- babynames |> 
  filter(name == "Maxwel" | name == "Maxwell") |>  # variantes de nome
  filter(sex == "M") # sexo F ou M
```

- A linha do código faz um novo conjunto de dados chamado maxwel que é uma cópia do conjunto de dados babynames - o `|>` (ou `%>%`) é o *pipe*, uma função que passa o resultado do que está à sua esquerda para a função que está à sua direita.

- A segunda linha do código filtra nossos `babynames` para manter apenas as linhas em que o nome seja Maxwel ou Maxwell (leia | como “ou”).

- A terceira linha do código aplica outro filtro para manter apenas aqueles em que o sexo é masculino.

```{r}
max
```



```{r}
glimpse(max)
```

Novamente, se os códigos acima tiver sendo executados, prossiga para plotar os dados!

```{r}
grafico <- ggplot(max, 
               aes(x = year,
                   y = prop,  
                   group = name, 
                   color = name)) + 
  geom_line()  
```


```{r}
grafico
```


# Sua vez

Edite meu código acima para criar um novo conjunto de dados. Escolha 2 nomes para comparar a popularidade de cada um (podem ser grafias diferentes do seu próprio nome, como eu fiz, mas você pode escolher quaisquer 2 nomes que estejam presentes no conjunto de dados). Faça o novo gráfico, alterando o nome do primeiro argumento maxwel em `ggplot()` para o nome do seu novo conjunto de dados.

## Salvar e compartilhar

Salve seu trabalho para que você possa compartilhar seu gráfico. Você não gostará da aparência de seu gráfico se passar o mouse sobre Export e salvá-lo. Em vez disso, use o comando `ggplot2` para salvar um gráfico com padrões razoáveis:

```{r}
help(ggsave)
```

```{r}
ggsave("max_oliveira.png", grafico) # mude o nome da figura!
```

