---
title: "Exercícios introdução"
date: ""
output: 
  html_document: 
    number_sections: yes
    toc: yes
    highlight: tango
---

```{r setup, include=FALSE}
knitr::opts_chunk$set(echo = TRUE,
                      message = FALSE,
                      warning = FALSE,
                      fig.align = 'center')
```

Esse exercício é adaptado de [Alison Presmanes Hill](https://alison.rbind.io/).

# Faça uma figura de nome

Abra um novo R script no RStudio indo para File -> New File -> R Script. Para esta primeira incursão em R, vou dar-lhe o código, então sente-se e relaxe e fique à vontade para copiar e colar meu código com alguns pequenos ajustes.

Primeiro carregue os pacotes:


```{r}
library(babynames) # contem os dados
library(dplyr) # para manipular os dados
library(ggplot2) # para plotar os dados
```


A seguir, seguiremos as práticas recomendadas para inspecionar um conjunto de dados recém-lido. Aqui estão alguns comandos essenciais para obter uma visão geral de seu conjunto de dados recém-lido em R. 

```{r}
glimpse(babynames) #dplyr
```

```{r}
head(babynames) # base R
```


```{r}
tail(babynames) # same
```

Se você fez o que precede e produziu uma saída de aparência que faça sentido, está pronto para a próxima parte. Use o código abaixo para criar um conjunto de dados chamado maxwel.

```{r}
maxwel <- babynames %>%
  filter(name == "Maxwel" | name == "Maxwell") %>% # variantes de nome
  filter(sex == "M") # sexo F ou M
```

- A linha do código faz um novo conjunto de dados chamado maxwel que é uma cópia do conjunto de dados babynames - o `%>%` diz que estamos fazendo outras coisas nele mais tarde.

- A segunda linha do código filtra nossos babynames para manter apenas as linhas em que o nome seja Maxwel ou Maxwell (leia | como “ou”).

- A terceira linha do código aplica outro filtro para manter apenas aqueles em que o sexo é masculino.

```{r}
maxwel
```
```{r}
glimpse(maxwel)
```

Novamente, se os códigos acima tiver sendo executados, prossiga para plotar os dados!

```{r}
plot <- ggplot(maxwel, aes(x = year, 
                           y = prop,  
                           group = name, 
                           color = name)) + 
  geom_line()  
```


```{r}
plot
```


# Sua vez

Edite meu código acima para criar um novo conjunto de dados. Escolha 2 nomes para comparar a popularidade de cada um (podem ser grafias diferentes do seu próprio nome, como eu fiz, mas você pode escolher quaisquer 2 nomes que estejam presentes no conjunto de dados). Faça o novo gráfico, alterando o nome do primeiro argumento maxwel em `ggplot()` para o nome do seu novo conjunto de dados.

## Salvar e compartilhar

Salve seu trabalho para que você possa compartilhar seu gráfico. Você não gostará da aparência de seu gráfico se passar o mouse sobre Export e salvá-lo. Em vez disso, use o comando `ggplot2` para salvar um gráfico com padrões razoáveis:

```{r}
help(ggsave)
```

```{r}
ggsave("maxwel_oliveira.pdf", plot) # mude o nome da figura!
```

