---
title: "Exercícios ANOVA"
author: "Maxwel Coura Oliveira"
date: "3/16/2021"
output: 
  html_document: 
    number_sections: yes
    toc: yes
---

```{r setup, include=FALSE}
knitr::opts_chunk$set(echo = TRUE,
                      message = FALSE,
                      warning = FALSE)
```

No Rstudio, clique em `File` --> `New File` --> `R Markdown...`. Coloque o título de sua escolha e salve. Copie e cole os códigos abaixo e resolva os exercícios. Para facilitar o entendimento, copie e cole os blocos de código em diferentes **chunk**.

Os dados desses exercícios são do mesmo estudo da apostila de ANOVA, porém é um estudo de controle plantas daninhas em pós-emergência, dados coletados aos 21 dias após o tratamento. Parte dos resultados de [Confirmation and control of HPPD-inhibiting herbicide–resistant waterhemp (Amaranthus tuberculatus) in Nebraska](https://maxweeds.rbind.io/pdf/2017-confirmation-wat.pdf) de Oliveira et al. (2017). Nove herbicidas pré-emergentes aplicados em milho. Os estudos foi conduzido em campo em 2013 e 2014.

Importe os pacotes antes de começar o exercício:

```{r}
library(tidyverse)
library(RCurl)
library(car)
library(glmmTMB)
library(emmeans)
library(multcomp)
```

Execute o bloco de código abaixo para importar os dados.

```{r}
# Baixando via GitHub
df_path <- url("https://raw.githubusercontent.com/maxwelco/workshop-esalq/main/data/controle.csv")

# Importando via read_csv
controle <- read_csv(df_path) %>% 
  mutate_if(is_character, as_factor) %>% 
  mutate_at(c("year", "rep"), as_factor)

controle 
```

# Sua vez

A figura abaixo não está executando corretamente, encontre o erro e execute corretamente os códigos abaixo:

```python 
ggplot(controle, aes(x = herbicide, y = control, color = year)) + 
  geom.boxplot() + 
  geom_point() +
  coord_flip() +
  ylim(0, 1)
```


# Sua vez

Execute os códigos abaixo e interprete os resultados de homogeneidade da variância.

```{r}
leveneTest(control ~ year, data = controle)
```




# Sua vez

Preencha os espaços para executar o modelo.

```python
modelo <- glmmTMB(control ~ # variável resposta
                    herbicide + # variável fixa
                    (1|rep/year), # efeitos randomizados
                  family = _____________,
                  data = controle)
```

# Sua vez

Preencha os espaços para executar o modelo. Qual a interpretação do resultado da ANOVA?

```python
glmmTMB:::Anova.glmmTMB(____________)
```

# Sua vez

 Preencha os espaços para executar o plot.

```python
emmip(modelo, ~ _________, type="response") 
```

# Sua vez

O código abaixo tem um erro ao executar, encontre esse erro e execute o código.

```python
lsmeans <- emmmeans(modelo, # modelo
                   ~ herbicide, # efeito fixo
                   cont="pairwise", # tipo de comparação
                   type="response", # transforma os dados de volta ao original
                   alpha=0.05) # nivel 

lsmeans
```

# Sua vez

```python
plot(lsmeans, # lsmeans
     ~ herbicide, # efeito fixo
     comparisons = TRUE, # quero comparar
     type="response", # transforma os dados de volta ao original
     alpha=0.05, # nivel
     adjust="none") # ajuste, pode ser Tukey por exemplo - None = Fisher LSD
```

# Sua vez

Preencha o espaço vazio para gerar as letras de comparação de médias entre os tratamentos.

```python
cld <- ______(lsmeans$emmeans, 
           alpha=0.05, 
           Letters=letters, 
           adjust="none", 
           reversed = TRUE) 
cld
```


# Sua vez

Encontre o erro ao executar a figura abaixo.

```python
ggplot(cldd, aes(x=reorder(herbicide, response), y= response * 100, color = herbicide)) + 
  geom_point(size=4) + 
  geom_linerange(aes(ymin = lower.CL*100, ymax = upper.CL*100), size=1.5) + 
  ylim(0,100) +
  labs(y="Waterhemp control (%)", x="") +
  theme_bw() +
  theme(axis.title = element_text(size=16),
        axis.text = element_text(size=15),
        legend.position = "none") +
 coord_flip() 
```

# Sua vez

Encontre o erro ao executar a figura abaixo.

```python
ggplot(cld, aes(x=herbicide, y=response * 100, fill=herbicide, label=.group)) + 
  geom_bar(stat="identity") %>%  
  ylim(0,110) +
  labs(y="Waterhemp control (%)", x="Herbicides") +
  geom_text(nudge_y = 7, nudge_x = 0, size = 8) + 
  theme_bw() +  
  theme(legend.position = "none")
```



